Inventaris van het archief van de Hoge Raad der Nederlanden, (1939) 1940-1979 (1981)
Nationaal Archief, Den Haag
- RECHTSPRAAK, 1.
  - De derde kamer: belastingzaken, 1.3
    - het behandelen van cassatieberoepen:, 1.3.1
      - tegen uitspraken van de belastingkamers der gerechtshoven, 1.3.1.1
        - Arresten, 1940-1979; 1772-1966; 195 banden
          - 1961 maart 1 - 1961 mei 24 - nr. 129, 1842
          - 1961 mei 31 - 1961 juli 4 - nr. 130, 1843
          - 1961 juli 4 - 1961 november - nr. 131, 1844
          - 1961 november 8 - 1961 december 20 - nr. 132, 1845
          - 1962 januari 3 - 1962 februari 28 - nr. 133, 1846
          - 1962 maart 7 - 1962 mei 30 - nr. 134, 1847
          - 1962 juni 6 - 1962 oktober 10 - nr. 135, 1848
          - 1962 oktober 17 - 1962 december 19 - nr. 136, 1849
          - 1963 januari 2 - 1963 februari 27 - nr. 137, 1850
          - 1963 maart 6 - 1963 mei 8 - nr. 138, 1851
          - 1963 mei 15 - 1963 juni 26 - nr. 139, 1852
          - 1963 september 18 - 1963 december 18 - nr. 140, 1853
          - 1964 januari 8 - 1964 februari 26 - nr. 141, 1854
          - 1964 maart 4 - 1964 april 29 - nr. 142, 1855
          - 1964 mei 6 - 1964 juni 24 - nr. 143, 1856
          - 1964 juli 1 - 1964 december 23 - nr. 144, 1857
          - 1965 januari 6 - 1965 maart 31 - nr. 145, 1858
          - 1965 april 7 - 1965 juni 9 - nr. 146, 1859
          - 1965 juni 16 - 1965 oktober 13 - nr. 147, 1860
          - 1965 oktober 13 - 1965 december 22 - nr. 148, 1861
          - 1966 januari 12 - 1966 maart 16 - nr. 149, 1862
          - 1966 maart 16 - 1966 mei 11 - nr. 150, 1863
          - 1966 mei 18 - 1966 oktober 5 - nr. 151, 1864
          - 1966 oktober 5 - 1966 december 21 - nr. 152, 1865
          - 1967 januari 4 - 1967 april 26 - nr. 153, 1866
          - 1967 mei 3 - 1967 juli 3 - nr. 154, 1867
          - 1967 oktober 4 - 1967 november 15 - nr. 155, 1868
          - 1967 december 6 - 1967 december 27 - nr. 156, 1869
          - 1968 januari 17 - 1968 maart 6 - nr. 157, 1870
          - 1968 maart 13 - 1968 april 24 - nr. 158, 1871
          - 1968 mei 1 - 1968 mei 29 - nr. 159, 1872
          - 1968 juni 5 - 1968 juni 26 - nr. 160, 1873
          - 1968 oktober 2 - 1968 november 6 - nr. 161, 1874
          - 1968 november 13 - 1968 december 18 - nr. 162, 1875
          - 1969 januari 8 - 1969 februari 26 - nr. 163, 1876
          - 1969 maart 5 - 1969 april 23 - nr. 164, 1877
          - 1969 mei 7 - 1969 juni 4 - nr. 165, 1878
          - 1969 juni 11 - 1969 juni 25 - nr. 166, 1879
          - 1969 juli 1 - 1969 november 12 - nr. 167, 1880
          - 1969 november 19 - 1969 december 24 - nr. 168, 1881
          - 1970 januari 7 - 1970 januari 28 - nr. 169, 1882
          - 1970 februari 4 - 1970 maart 18 - nr. 170, 1883
          - 1970 maart 8 - 1970 juni 10 - nr. 171, 1884
          - 1970 juni 10 - 1970 november 4 - nr. 172, 1885
          - 1970 november 4 - 1970 december 23 - nr. 173, 1886
          - 1971 januari 6 - 1971 februari 17 - nr. 174, 1887
          - 1971 februari 24 - 1971 maart 31 - nr. 175, 1888
          - 1971 april 7 - 1971 juni 9 - nr. 176, 1889
          - 1971 juni 16 - 1971 november 3 - nr. 177, 1890
          - 1971 november 10 - 1971 december 22 - nr. 178, 1891
          - 1972 januari 5 - 1972 februari 2 - nr. 179, 1892
          - 1972 februari 9 - 1972 maart 8 - nr. 180, 1893
          - 1972 maart 15 - 1972 april 12 - nr. 181, 1894
          - 1972 april 19 - 1972 juni 21 - nr. 182, 1895
          - 1972 juni 28 - 1972 juni 28 - nr. 183, 1896
          - 1972 september 27 - 1972 november 1 - nr. 184, 1897
          - 1972 november 8 - 1972 december 20 - nr. 185, 1898
          - 1973 januari 10 - 1973 februari 21 - nr. 186, 1899
          - 1973 februari 28 - 1973 maart 21 - nr. 187, 1900
          - 1973 maart 28 - 1973 mei 16 - nr. 188, 1901
          - 1973 mei 23 - 1973 oktober 10 - nr. 189, 1902
          - 1973 oktober 17 - 1973 november 7 - nr. 190, 1903
          - 1973 november 14 - 1973 december 19 - nr. 191, 1904
          - 1974 januari 2 - 1974 februari 13 - nr. 192, 1905
          - 1974 maart 6 - 1974 april 10 - nr. 193, 1906
          - 1974 april 17 - 1974 juni 5 - nr. 194, 1907
          - 1974 juni 12 - 1974 juni 26 - nr. 195, 1908
          - 1974 september 25 - 1974 november 6 - nr. 196, 1909
          - 1974 november 13 - 1974 december 18 - nr. 197, 1910
          - 1975 januari 29 - 1975 januari 2 - nr. 198, 1911
          - 1975 maart 26 - 1975 februari 5 - nr. 199, 1912
          - 1975 april 23 - 1975 april 9 - nr. 200, 1913
          - 1975 juni 4 - 1975 april 29 - nr. 201, 1914
          - 1975 juni 25 - 1975 juni 11 - nr. 202, 1915
          - 1975 oktober 15 - 1975 september 3 - nr. 203, 1916
          - 1975 november 19 - 1975 oktober 22 - nr. 204, 1917
          - 1975 december 10 - 1975 november 20 - nr. 205, 1918
          - 1975 december 24 - 1975 december 17 - nr. 206, 1919
          - 1976 januari 7 - 1976 februari 4 - nr. 207, 1920
          - 1976 februari 11 - 1976 maart 24 - nr. 208, 1921
          - 1976 maart 31 - 1976 mei 5 - nr. 209, 1922
          - 1976 mei 12 - 1976 juni 2 - nr. 210, 1923
          - 1976 juni 9 - 1976 juni 30 - nr. 211, 1924
          - 1976 september 1 - 1976 oktober 6 - nr. 212, 1925
          - 1976 oktober 13 - 1976 november 24 - nr. 213, 1926
          - 1976 december 1 - 1976 december 22 - nr. 214, 1927
          - 1976 januari 5 - 1976 februari 2 - nr. 215, 1928
          - 1977 februari 9 - 1977 maart 16 - nr. 216, 1929
          - 1977 maart 23 - 1977 april 6 - nr. 217, 1930
          - 1977 april 13 - 1977 mei 18 - nr. 218, 1931
          - 1977 mei 25 - 1977 juni 8 - nr. 219, 1932
          - 1977 juni 15 - 1977 juni 29 - nr. 220, 1933
          - 1977 september 7 - 1977 oktober 5 - nr. 221, 1934
          - 1977 oktober 12 - 1977 oktober 26 - nr. 222, 1935
          - 1977 november 2 - 1977 november 23 - nr. 223, 1936
          - 1977 november 30 - 1977 november 30 - nr. 224, 1937
          - 1977 december 7 - 1977 december 21 - nr. 225, 1938
          - 1978 januari 4 - 1978 januari 11 - nr. 226, 1939
          - 1978 januari 18 - 1978 februari 15 - nr. 227, 1940
          - 1978 februari 22 - 1978 maart 1 - nr. 228, 1941
          - 1978 maart 8 - 1978 maart 15 - nr. 229, 1942
          - 1978 april 5 - 1978 april 5 - nr. 230, 1943
          - 1978 april 12 - 1978 april 12 - nr. 231, 1944
          - 1978 april 19 - 1978 april 26 - nr. 232, 1945
          - 1978 mei 3 - 1978 mei 24 - nr. 233, 1946
          - 1978 mei 31 - 1978 juni 7 - nr. 234, 1947
          - 1978 juni 14 - 1978 juni 21 - nr. 235, 1948
          - 1978 juni 28 - 1978 juni 28 - nr. 236, 1949
          - 1978 september 6 - 1978 september 27 - nr. 237, 1950
          - 1978 oktober 4 - 1978 oktober 18 - nr. 238, 1951
          - 1978 oktober 25 - 1978 november 8 - nr. 239, 1952
          - 1978 november 15 - 1978 november 29 - nr. 240, 1953
          - 1978 december 6 - 1978 december 20 - nr. 241, 1954
          - 1979 januari 3 - 1979 januari 17 - nr. 242, 1955
          - 1979 januari 31 - 1979 februari 7 - nr. 243, 1956
          - 1979 maart 7 - 1979 maart 7 - nr. 244, 1957
          - 1979 maart 14 - 1979 maart 14 - nr. 245, 1958
          - 1979 maart 28 - 1979 april 11 - nr. 246, 1959
          - 1979 april 25 - 1979 mei 16 - nr. 247, 1960
          - 1979 mei 23 - 1979 juni 13 - nr. 248, 1961
          - 1979 juni 20 - 1979 juni 27 - nr. 249, 1962
          - 1979 september 5 nr. 250, 1963
          - 1979 september 12 - 1979 oktober 17 - nr. 251, 1964
          - 1979 oktober 24 - 1979 november 21 - nr. 252, 1965
          - 1979 november 28 - 1979 december 19 - nr. 253, 1966
        - Dossiers inzake beroepschriften in cassatie, 1940-1979; 1967-2410; 443 pakken en 2 omslagen
          Voor een toegang op deze dossiers zie de rolregisters; inv. nrs. 2314-2426
          De vermelde data zijn data van verzending van afschrift van het beroepschrift
          - zonder datum rolnrs. 8561 - 8600, 1967
          - zonder datum rolnrs. 8601 - 8650, 1968
          - zonder datum rolnrs. 8651 - 8700, 1969
          - zonder datum rolnrs. 8701 - 8750, 1970
          - zonder datum rolnrs. 8751 - 8800, 1971
          - zonder datum rolnrs. 8801 - 8850, 1972
          - 1940 september 4 - 1940 oktober 29 - rolnrs. 8851 - 8880, 1973
          - 1940 oktober 30 - 1940 december 17 - rolnrs. 8881 - 8930, 1974
          - 1940 december 18 - 1941 februari 1 - rolnrs. 8931 - 8980, 1975
          - 1941 februari 1 - 1941 april 22 - rolnrs. 8981 - 9030, 1976
          - 1941 april 22 - 1941 juni 17 - rolnrs. 9031 - 9070, 1977
          - 1941 juni 18 - 1941 september 8 - rolnrs. 9071 - 9125, 1978
          - 1941 september 8 - 1941 december 8 - rolnrs. 9126 - 9170, 1979
          - 1941 december 13 - 1942 april 1 - rolnrs. 9171 - 9230, 1980
          - 1942 april 1 - 1942 augustus 8 - rolnrs. 9231 - 9280, 1981
          - 1942 augustus 11 - 1942 december 5 - rolnrs. 9281 - 9337, 1982
          - 1942 december 5 - 1943 maart 19 - rolnrs. 9338 - 9385, 1983
          - 1943 maart 20 - 1943 juli 19 - rolnrs. 9386 - 9440, 1984
          - 1943 juli 29 - 1943 oktober 28 - rolnrs. 9441 - 9496, 1985
          - 1943 oktober 28 - 1944 februari 1 - rolnrs. 9497 - 9555, 1986
          - 1944 februari 2 - 1944 mei 8 - rolnrs. 9556 - 9610, 1987
          - 1944 mei 9 - 1944 augustus 24 - rolnrs. 9611 - 9660, 1988
          - 1944 augustus 24 - 1945 november 28 - rolnrs. 9661 - 9700, 1989
          - 1945 november 29 - 1946 februari 1 - rolnrs. 9701 - 9760, 1990
          - 1946 februari 1 - 1946 juni 18 - rolnrs. 9761 - 9812, 1991
          - 1946 juni 22 - 1946 december 13 - rolnrs. 9813 - 9870, 1992
          - 1946 december 13 - 1946 april 19 rolnrs. 9871 - 9935, 1993
          - 1946 april 25 - 1947 augustus 16 - rolnrs. 9936 - 9980, 1994
          - 1947 augustus 19 - 1948 maart 3 - rolnrs. 9981 - 10030, 1995
          - 1948 maart 5 - 1948 april 9 - rolnrs. 10031 - 10070, 1996
          - 1948 april 9 - 1948 juli 17 - rolnrs. 10071 - 10105, 1997
          - 1948 juli 19 - 1948 november 18 - rolnrs. 10106 - 10140, 1998
          - 1948 november 15 - 1949 januari 12 - rolnrs. 10141 - 10175, 1999
          - 1949 januari 12 - 1949 maart 25 - rolnrs. 10176 - 10210, 2000
          - 1949 maart 25 - 1949 mei 25 - rolnrs. 10211 - 10250, 2001
          - 1949 mei 25 - 1949 augustus 9 - rolnrs. 10251 - 10290, 2002
          - 1949 augustus 11 - 1949 oktober 8 - rolnrs. 10291 - 10330, 2003
          - 1949 oktober 8 - 1949 november 28 - rolnrs. 10331 - 10382, 2004
          - 1949 november 28 - 1950 januari 12 - rolnrs. 10383 - 10430, 2005
          - 1950 januari 12 - 1950 april 6 rolnrs. 10431 - 10470, 2006
          - 1950 april 13 - 1950 juni 2 - rolnrs. 10471 - 10505, 2007
          - 1950 juni 6 - 1950 juli 20 - rolnrs. 10506 - 10545, 2008
          - 1950 juli 20 - 1950 september 16 - rolnrs. 10546 - 10585, 2009
          - 1950 september 16 - 1950 november 25 - rolnrs. 10586 - 10623, 2010
          - 1950 november 27 - 1951 januari 13 - rolnrs. 10624 - 10657, 2011
          - 1951 januari 13 - 1951 maart 1 rolnrs. 10658 - 10706, 2012
          - 1951 maart 1 - 1951 mei 2 - rolnrs. 10707 - 10749, 2013
          - 1951 mei 2 - 1951 juni 29 - rolnrs. 10750 - 10801, 2014
          - 1951 juli 3 - 1951 augustus 30 - rolnrs. 10802 - 10845, 2015
          - 1951 september 3 - 1951 oktober 26 - rolnrs. 10846 - 10886, 2016
          - 1951 oktober 27 - 1951 december 19 - rolnrs. 10887 - 10931, 2017
          - 1951 december 19 - 1952 februari 16 - rolnrs. 10932 - 10970, 2018
          - 1952 februari 18 - 1952 februari 29 - rolnrs. 10971 - 11000, 2019
          - 1952 maart 8 - 1952 april 3 - rolnrs. 11001 - 11040, 2020
          - 1952 april 3 - 1952 juni 9 - rolnrs. 11041 - 11092, 2021
          - 1952 juni 11 - 1952 augustus 6 - rolnrs. 11093 - 11140, 2022
          - 1952 augustus 6 - 1952 september 30 - rolnrs. 11141 - 11188, 2023
          - 1952 oktober8 - 1952 november 16 - rolnrs. 11189 - 11228, 2024
          - 1952 november 19 - 1953 januari 15 - rolnrs. 11229 - 11267, 2025
          - 1953 januari 15 - 1953 februari 12 - rolnrs. 11268 - 11310, 2026
          - 1953 februari 12 - 1953 maart 5 rolnrs. 11311 - 11339, 2027
          - 1953 maart 5 - 1953 april 1 - rolnrs. 11340 - 11384, 2028
          - 1953 april 2 - 1953 april 27 - rolnrs. 11385 - 11420, 2029
          - 1953 april 28 - 1953 mei 29 - rolnrs. 11421 - 11462, 2030
          - 1953 mei 29 - 1953 juni 18 - rolnrs. 11463 - 11509, 2031
          - 1953 juni 22 - 1953 juli 16 - rolnrs. 11510 - 11554, 2032
          - 1953 juli 16 - 1953 augustus 24 - rolnrs. 11555 - 11599, 2033
          - 1953 augustus 24 - 1953 oktober 19 - rolnrs. 11600 - 11639, 2034
          - 1953 oktober 19 - 1953 november 17 - rolnrs. 11640 - 11676, 2035
          - 1953 november 17 - 1953 december 17 - rolnrs. 11677 - 11710, 2036
          - 1953 december 19 - 1954 januari 13 - rolnrs. 11711 - 11740, 2037
          - 1954 januari 6 - 1954 februari 6 - rolnrs. 11741 - 11778, 2038
          - 1954 februari 6 - 1954 februari 26 - rolnrs. 11779 - 11814, 2039
          - 1954 februari 27 - 1954 maart 13 - rolnrs. 11815 - 11848, 2040
          - 1954 maart 13 - 1954 april 2 - rolnrs. 11849 - 11879, 2041
          - 1954 april 9 - 1954 mei 10 - rolnrs. 11880 - 11910, 2042
          - 1954 mei 10 - 1954 juni 14 - rolnrs. 11911 - 11945, 2043
          - 1954 juni 1 - 1954 juni 29 - rolnrs. 11946 - 11983, 2044
          - 1954 juni 29 - 1954 juli 16 - rolnrs. 11984 - 12011, 2045
          - 1954 juli 16 - 1954 juli 30 - rolnrs. 12012 - 12050, 2046
          - 1954 juli 31 - 1954 augustus 23 - rolnrs. 12051 - 12084, 2047
          - 1954 augustus 23 - 1954 september 25 - rolnrs. 12085 - 12115, 2048
          - 1954 oktober 2 - 1954 oktober 25 - rolnrs. 12116 - 12148, 2049
          - 1954 oktober 25 - 1954 november 12 - rolnrs. 12149 - 12182, 2050
          - 1954 november 12 - 1954 december 11 - rolnrs. 12183 - 12212, 2051
          - 1954 december 11 - 1954 december 27 - rolnrs. 12213 - 12249, 2052
          - 1954 december 28 - 1955 januari 19 - rolnrs. 12250 - 12280, 2053
          - 1955 januari 19 - 1955 februari 10 - rolnrs. 12281 - 12323, 2054
          - 1955 februari 10 - 1955 maart 7 - rolnrs. 12324 - 12359, 2055
          - 1955 maart 7 - 1955 maart 30 - rolnrs. 12360 - 12394, 2056
          - 1955 maart 30 - 1955 april 23 - rolnrs. 12395 - 12431, 2057
          - 1955 april 29 - 1955 mei 23 - rolnrs. 12432 - 12462, 2058
          - 1955 mei 23 - 1955 juni 14 - rolnrs. 12463 - 12492, 2059
          - 1955 juni 18 - 1955 juli 19 - rolnrs. 12493 - 12528, 2060
          - 1955 juli 19 - 1955 augustus 31 - rolnrs. 12529 - 12565, 2061
          - 1955 september 2 - 1955 oktober 10 - rolnrs. 12566 - 12607, 2062
          - 1955 oktober 11 - 1955 november 18 - rolnrs. 12608 - 12643, 2063
          - 1955 november 21 - 1955 december 13 - rolnrs. 12644 - 12681, 2064
          - 1955 december 13 - 1956 januari 16 - rolnrs. 12682 - 12713, 2065
          - 1956 januari 16 - 1956 februari 8 - rolnrs. 12714 - 12744, 2066
          - 1956 februari 8 - 1956 maart 6 - rolnrs. 12745 - 12779, 2067
          - 1956 maart 7 - 1956 april 11 - rolnrs. 12780 - 12807, 2068
          - 1956 april 11 - 1956 mei 8 - rolnrs. 12808 - 12842, 2069
          - 1956 mei 8 - 1956 mei 22 - rolnrs. 12843 - 12869, 2070
          - 1956 mei 23 - 1956 juni 6 - rolnrs. 12870 - 12906, 2071
          - 1956 juni 7 - 1956 juni 30 - rolnrs. 12907 - 12930, 2072
          - 1956 juni 30 - 1956 juli 24 - rolnrs. 12931 - 12961, 2073
          - 1956 juli 26 - 1956 augustus 21 - rolnrs. 12962 - 12996, 2074
          - 1956 augustus 21 - 1956 oktober 1 - rolnrs. 12997 - 13035, 2075
          - 1956 oktober 4 - 1956 oktober 31 - rolnrs. 13036 - 13066, 2076
          - 1956 oktober 31 - 1956 december 4 - rolnrs. 13067 - 13095, 2077
          - 1956 december 4 - 1956 december 27 - rolnrs. 13096 - 13129, 2078
          - 1956 december 28 - 1957 januari 21 - rolnrs. 13130 - 13157, 2079
          - 1957 januari 21 - 1957 februari 18 - rolnrs. 13158 - 13192, 2080
          - 1957 februari 18 - 1957 april 2 - rolnrs. 13193 - 13222, 2081
          - 1957 april 3 - 1957 mei 8 - rolnrs. 13223 - 13245, 2082
          - 1957 mei 8 - 1957 mei 20 - rolnrs. 13246 - 13272, 2083
          - 1957 mei 20 - 1957 juni 12 - rolnrs. 13273 - 13293, 2084
          - 1957 juni 14 - 1957 juni 26 - rolnrs. 13294 - 13319, 2085
          - 1957 juni 26 - 1957 juli 23 - rolnrs. 13320 - 13347, 2086
          - 1957 juli 26 - 1957 september 6 - rolnrs. 13348 - 13380, 2087
          - 1957 september 6 - 1957 september 25 - rolnrs. 13381 - 13414, 2088
          - 1957 september 25 - 1957 oktober 17 - rolnrs. 13415 - 13439, 2089
          - 1957 oktober 17 - 1957 oktober 24 - rolnrs. 13440 - 13467, 2090
          - 1957 november 7 - 1957 december 9 - rolnrs. 13468 - 13490, 2091
          - 1957 december 9 - 1957 december 30 - rolnrs. 13491 - 13512, 2092
          - 1957 december 30 - 1958 januari 27 - rolnrs. 13513 - 13540, 2093
          - 1958 januari 27 - 1958 februari 13 - rolnrs. 13541 - 13562, 2094
          - 1958 februari 13 - 1958 maart 21 - rolnrs. 13563 - 13587, 2095
          - 1958 maart 22 - 1958 april 9 - rolnrs. 13588 - 13611, 2096
          - 1958 april 9 - 1958 april 25 - rolnrs. 13612 - 13639, 2097
          - 1958 april 25 - 1958 mei 19 - rolnrs. 13640 - 13669, 2098
          - 1958 mei 20 - 1958 juli 9 - rolnrs. 13670 - 13705, 2099
          - 1958 juli 9 - 1958 augustus 11 - rolnrs. 13706 - 13735, 2100
          - 1958 augustus 12 - 1958 augustus 29 - rolnrs. 13736 - 13763, 2101
          - 1958 augustus 29 - 1958 september 25 - rolnrs. 13764 - 13793, 2102
          - 1958 september 25 - 1958 oktober 14 - rolnrs. 13794 - 13823, 2103
          - 1958 oktober 16 - 1958 november 10 - rolnrs. 13824 - 13852, 2104
          - 1958 november 18 - 1958 november 26 - rolnrs. 13853 - 13876, 2105
          - 1958 november 26 - 1958 december 30 - rolnrs. 13877 - 13902, 2106
          - 1958 december 30 - 1959 januari 24 - rolnrs. 13903 - 13931, 2107
          - 1959 januari 24 - 1959 februari 12 - rolnrs. 13932 - 13961, 2108
          - 1959 februari 13 - 1959 maart 9 - rolnrs. 13962 - 13993, 2109
          - 1959 maart 9 - 1959 maart 31 - rolnrs. 13994 - 14013, 2110
          - 1959 maart 31 - 1959 mei 6 - rolnrs. 14014 - 14040, 2111
          - 1959 mei 6 - 1959 mei 16 - rolnrs. 14041 - 14065, 2112
          - 1959 mei 16 - 1959 juni 24 - rolnrs. 14066 - 14088, 2113
          - 1959 juni 24 - 1959 juli 22 - rolnrs. 14089 - 14116, 2114
          - 1959 juli 22 - 1959 augustus 17 - rolnrs. 14117 - 14148, 2115
          - 1959 augustus 17 - 1959 september 18 - rolnrs. 14149 - 14177, 2116
          - 1959 september 18 - 1959 november 7 - rolnrs. 14178 - 14203, 2117
          - 1959 november 9 - 1959 december 29 - rolnrs. 14204 - 14232, 2118
          - 1959 december 29 - 1960 januari 27 - rolnrs. 14233 - 14259, 2119
          - 1960 januari 27 - 1960 maart 3 - rolnrs. 14260 - 14289, 2120
          - 1960 maart 3 - 1960 april 11 - rolnrs. 14290 - 14315, 2121
          - 1960 april 11 - 1960 mei 7 - rolnrs. 14316 - 14339, 2122
          - 1960 mei 7 - 1960 juni 11 - rolnrs. 14340 - 14369, 2123
          - 1960 juni 16 - 1960 juli 30 - rolnrs. 14370 - 14399, 2124
          - 1960 augustus 1 - 1960 augustus 29 - rolnrs. 14400 - 14432, 2125
          - 1960 augustus 29 - 1960 oktober 19 - rolnrs. 14433 - 14468, 2126
          - 1960 oktober 20 - 1960 december 12 - rolnrs. 14469 - 14497, 2127
          - 1960 december 14 - 1961 januari 19 - rolnrs. 14498 - 14528, 2128
          - 1961 januari 19 - 1961 februari 24 - rolnrs. 14529 - 14551, 2129
          - 1961 februari 24 - 1961 maart 29 - rolnrs. 14552 - 14576, 2130
          - 1961 maart 30 - 1961 mei 8 - rolnrs. 14577 - 14607, 2131
          - 1961 mei 8 - 1961 juni 19 - rolnrs. 14608 - 14636, 2132
          - 1961 juni 19 - 1961 juli 26 - rolnrs. 14637 - 14664, 2133
          - 1961 juli 26 - 1961 augustus 18 - rolnrs. 14665 - 14684, 2134
          - 1961 augustus 18 - 1961 september 21 - rolnrs. 14685 - 14704, 2135
          - 1961 september 21 - 1961 november 17 - rolnrs. 14705 - 14734, 2136
          - 1961 november 17 - 1961 december 15 - rolnrs. 14735 - 14758, 2137
          - 1961 december 15 - 1962 februari 5 - rolnrs. 14759 - 14785, 2138
          - 1962 februari 5 - 1962 februari 27 - rolnrs. 14786 - 14808, 2139
          - 1962 februari 27 - 1962 april 5 - rolnrs. 14809 - 14827, 2140
          - 1962 april 12 - 1962 mei 24 - rolnrs. 14828 - 14850, 2141
          - 1962 mei 24 - 1962 juli 9 - rolnrs. 14851 - 14873, 2142
          - 1962 juli 9 - 1962 augustus 8 - rolnrs. 14874 - 14899, 2143
          - 1962 augustus 9 - 1962 oktober 5 - rolnrs. 14900 - 14924, 2144
          - 1962 oktober 5 - 1962 oktober 12 - rolnrs. 14925 - 14945, 2145
          - 1962 oktober 18 - 1962 november 13 - rolnrs. 14946 - 14967, 2146
          - 1962 november 13 - 1962 december 4 - rolnrs. 14968 - 14986, 2147
          - 1962 december 6 - 1963 januari 14 - rolnrs. 14987 - 15010, 2148
          - 1963 januari 16 - 1963 februari 26 - rolnrs. 15011 - 15032, 2149
          - 1963 maart 3 - 1963 april 17 - rolnrs. 15033 - 15053, 2150
          - 1963 april 17 - 1963 mei 8 - rolnrs. 15054 - 15068, 2151
          - 1963 mei 10 - 1963 juni 25 - rolnrs. 15069 - 15090, 2152
          - 1963 juni 25 - 1963 augustus 7 - rolnrs. 15091 - 15112, 2153
          - 1963 augustus 12 - 1963 oktober 1 - rolnrs. 15113 - 15128, 2154
          - 1963 oktober 1 - 1963 oktober 31 - rolnrs. 15129 - 15145, 2155
          - 1963 november 6 - 1963 december 6 - rolnrs. 15146 - 15162, 2156
          - 1963 december 6 - 1964 januari 10 - rolnrs. 15163 - 15182, 2157
          - 1964 januari 10 - 1964 februari 13 - rolnrs. 15183 - 15204, 2158
          - 1964 februari 13 - 1964 maart 18 - rolnrs. 15205 - 15225, 2159
          - 1964 maart 19 - 1964 april 10 - rolnrs. 15226 - 15238, 2160
          - 1964 april 10 - 1964 juni 5 - rolnrs. 15239 - 15259, 2161
          - 1964 juni 5 - 1964 augustus 6 - rolnrs. 15260 - 15281, 2162
          - 1964 augustus 6 - 1964 september 8 - rolnrs. 15282 - 15302, 2163
          - 1964 september 8 - 1964 september 9 - rolnrs. 15303 - 15318, 2164
          - 1964 september 30 - 1964 december 21 - rolnrs. 15319 - 15345, 2165
          - 1964 december 21 - 1965 januari 11 - rolnrs. 15346 - 15364, 2166
          - 1965 januari 11 - 1965 februari 3 - rolnrs. 15365 - 15382, 2167
          - 1965 februari 8 - 1965 maart 5 - rolnrs. 15383 - 15402, 2168
          - 1965 maart 10 - 1965 april 15 - rolnrs. 15403 - 15429, 2169
          - 1965 april 15 - 1965 juni 3 - rolnrs. 15430 - 15451, 2170
          - 1965 juni 3 - 1965 juli 1 - rolnrs. 15452 - 15471, 2171
          - 1965 juli 1 - 1965 juli 27 - rolnrs. 15472 - 15488, 2172
          - 1965 juli 27 - 1965 oktober 8 - rolnrs. 15489 - 15509, 2173
          - 1965 oktober 12 - 1965 december 3 - rolnrs. 15510 - 15533, 2174
          - 1965 december 3 - 1965 december 24 - rolnrs. 15534 - 15544, 2175
          - 1965 december 24 - 1966 januari 20 - rolnrs. 15545 - 15560, 2176
          - 1966 januari 27 - 1966 maart 4 - rolnrs. 15561 - 15577, 2177
          - 1966 maart 4 - 1966 april 15 - rolnrs. 15578 - 15595, 2178
          - 1966 april 15 - 1966 mei 23 - rolnrs. 15596 - 15612, 2179
          - 1966 mei 23 - 1966 juni 9 - rolnrs. 15613 - 15622, 2180
          - 1966 juni 9 - 1966 augustus 11 - rolnrs. 15623 - 15647, 2181
          - 1966 augustus 12 - 1966 november 11 - rolnrs. 15648 - 15665, 2182
          - 1966 november 11 - 1966 december 16 - rolnrs. 15666 - 15681, 2183
          - 1966 december 16 - 1967 januari 5 - rolnrs. 15682 - 15700, 2184